臺灣高等法院臺南分院刑事裁定
110年度聲再字第29號
聲  請  人  
即  受刑人  徐國棟



上列聲請人聲請再審案件，本院裁定如下：
    主  文
再審之聲請駁回。
    理  由
一、聲請再審意旨略以：聲請人即受刑人徐國棟前因施用毒品罪
    經臺灣嘉義地方法院以107年度訴字第474號各判處有期徒刑
    7月、4月確定（此部分聲請人上訴後，經本院以107年度上
    訴字第1181號駁回被告上訴確定，聲請人應有誤會）；因毒
    品危害防制條例於109年元月15日經總統公布修正，於109年
    7月15日生效施行，聲請人前因施用毒品案件受觀察、勒戒
    ，於民國92年7月9日經釋放出所，距離前述確定判決所認定
    之施用毒品犯行，業已逾3年，應再受觀察勒戒處分，原確
    定判決有違背法令情事，故提起再審請求改判聲請人受觀察
    、勒戒處分。
二、按聲請再審，應以再審書狀敘述理由，附具原判決之繕本及
    證據，提出於管轄法院為之。但經釋明無法提出原判決之繕
    本，而有正當理由者，亦得同時請求法院調取之；法院認為
    聲請再審之程序違背規定者，應以裁定駁回之。但其不合法
    律上之程式可以補正者，應定期間先命補正；聲請再審之案
    件，除顯無必要者外，應通知聲請人及其代理人到場，並聽
    取檢察官及受判決人之意見。但無正當理由不到場，或陳明
    不願到場者，不在此限。前項本文所稱「顯無必要者」，係
    指聲請顯屬程序上不合法且無可補正或顯無理由而應逕予駁
    回。刑事訴訟法第429條、第433條、第429條之2、法院辦理
    刑事訴訟案件應行注意事項第177條之4分別定有明文。至前
    揭「證據」，係指足以證明再審事由存在之證據，倘僅泛言
    有法定再審事由，而未敘明具體情形，或所述具體情形，顯
    與法定再審事由不相適合，或未提出足以證明再審事由存在
    之證據，均應認聲請再審之程序違背規定（最高法院102年
    度台抗字第615號裁定意旨參照）。
三、經查： 
　㈠聲請人徐國棟具狀聲請再審（見本院卷第5頁），惟未具體敘
    明有何再審原因及具體事實，亦未附具足以證明再審事由存
    在之證據，經本院裁定命補正，並送達予聲請人，有該補正
    裁定及送達證書各1件在卷（見本院卷第57、63頁）可稽。
    嗣聲請人提出「補正繕本理由狀」，然觀諸該狀內容，聲請
    人僅敘明針對臺灣嘉義地方法院107年度訴字第474號判決之
    內容與其執行狀況，並無判決確定後發現新事實、新證據之
    情節，純係爭執原確定判決適用法律之問題，與刑事訴訟法
    第420條、第421條所列之得聲請再審事由無關，且聲請人並
    未提出上述判決及該案嗣後經本院判決駁回聲請人上訴（本
    院107年度上訴字第1181號）之判決繕本，被告顯然未具體
    敘明究竟有何刑事訴訟法第420條、第421條所列舉之再審原
    因及具體事實，且仍未補正足以證明再審事由存在之證據（
    見本院卷第65-71頁至45頁），揆諸前揭說明，本件再審聲
    請即屬違背法律上程式，而無通知聲請人到場聽取意見及依
    職權調取原確定判決繕本之必要。
  ㈡綜上，聲請人聲請再審屬違背法律上程式，並不合法，應予
    駁回。
據上論斷，應依刑事訴訟法第433 條前段，裁定如主文。
中　　華　　民　　國　　110 　年　　4 　　月　　7 　　日
                  刑事第六庭    審判長法　官  張瑛宗
                                      法　官  李秋瑩
                                      法　官  林坤志
以上正本證明與原本無異。
如不服本裁定，應於收受本裁定後五日內向本院提出抗告狀。
　　　　　　　　　　　　　　　　　　　書記官  凌昇裕
中　　華　　民　　國　　110 　年　　4 　　月　　7 　　日